---
title: "Dokumentation"
author: "Wolfgang Peter"
format: pdf
execute: 
  echo: false
reference-location: margin
citation-location: margin

---

<!-- bibliography: Literatur/skeleton.bib -->

```{r setup}
#| include: false
#| warning: false


require(knitr)
#require(kableExtra)
require(tidyverse)
require(lattice)
require(stp25tools)
require(stp25stat2)
require(stp25plot)
require(stp25output2)
require(gt)

 set_opt(
    mean = list(
      # digits = 2,
      # lead.zero = TRUE,
      # 
      # plusmin_str = paste(" ", intToUtf8(177), " "),
      # style = 1,   # style=3 plusmin_sign
      # seperator = ", ",
      include_name= ""
    )
 #  prozent = list(digits = 0, null_percent_sign =  ' . ')
 )

```

## Daten

```{r}
which_output()
 
tab<- data.frame(
  Item = c("A", "B", "Ö"),
  x_m = c(45.47, 256.14, 14.47),
  x_sd = c(1.43, 25.24, 5.423))

```


::: column-page-right
Die Scripten dienen der Erstellung von Reports als HTML aber auch von PDF ueber knit. Zum Teil handelt es sich um modifizerte Funktionen von R2HTML, texreg und htmlTable.
:::



## Overview

-   Initialisiert von neuen Projekten
    -   `Projekt()` und `End()` Initialisiert ein neues Projekt und aufruf der HTML-Seite mit Hilfe von R2HTML.
-   Text und Tabellen-Formatierung
    -   `Output` Erstellt Tabellen
    -   `Text`, `Head` und `Head1 ...` Schreibt HTML Text.
-   Hilfsfunktionen
    -   `SavePlot` Speichert Bilder in den Arbeitsfolder.



### Online-Befragung

Depression, Angst, Stress (DASS-21), körperliches und geistiges Wohlbefinden (SF-12), Lebensqualität und Wohlbefinden (WHO-5), Resilienz (RS-11) und die Schlafqualität (SF-B/R).

::: column-margin
Online-Umfrage (medistat) vom 25. März bis 27. April, 2021
:::

Gesundheitsfaktoren: BMI, Ernährungsmuster, Verwendung von Nahrungsergänzungsmitteln, Bewegung, Rauchen, Alkohol, Krankheiten, chronische Schmerzen, Medikamenteneinnahme, Konzentration und Leistung.

### Labordiagnostik

::: column-margin
Blutprobenentnahme im Zeitraum vom 6. April bis zum 28. April 2021

Die Proben wurden vom Labor GANZIMMUN Diagnostics GmbH (Mainz, Deutschland) analysiert.
:::

Mineralstoffe und Spurenelemente, Gesamtcholesterin (TC), Low Density Lipoprotein Cholesterin (LDL-C), High Density Lipoprotein Cholesterin (HDL-C), Triglyceride (TG), Homocystein, Apolipoprotein A, c-reactive protein (wrCRP), Coenzym Q10, Omega-3-Index, EPA, und DHA




### Tabellen mit gt

```{r}
#| results: asis
#| warning: false
#| echo: true
#| tbl-cap: "Sampel: participants (raw data)"

tab |>
  gt() |> tab_spanner(
    label = "Group X",
    columns = starts_with("x_")
  ) |> cols_label(
    Item = "Ttem Name",
    x_m = "M",
    x_sd = "SD"
  )

```




```{r}
#| results: asis
#| warning: false
#| echo: true
#| tbl-cap: "Sampel: participants (raw data)"
tab |> 
  Output("Tabellen über Text")

```


Lorem Ipsum is simply dummy text of the printing and typesetting industry. Lorem Ipsum has been the industry's standard dummy text ever since the 1500s, when an unknown printer took a galley of type and scrambled it to make a type specimen book. It has survived not only five centuries, but also the leap into electronic typesetting, remaining essentially unchanged.


```{r}
#| results: asis
#| echo: true
#| tbl-cap: "Meine Output-Funktion"
lm1 <- lm(breaks ~ wool + tension, data = warpbreaks)
lm2 <- lm(breaks ~ wool * tension, data = warpbreaks)


Tbll_reg(
  lm1,
  lm2,
  include.p = FALSE,
  include.ci = TRUE,
  include.se=FALSE
) |> Output("Tabellen Text")
```


```{r}
#| include: false
Tbll_reg(
  lm1,  lm2,
  include.p = FALSE
) |>
  gt() |>
  gt_split_header() |>
  tab_caption(caption= "hallo Welt")
```

 It was popularised in the 1960s with the release of Letraset sheets containing Lorem Ipsum passages, and more recently with desktop publishing software like Aldus PageMaker including versions of Lorem Ipsum

```{r}
#| echo: true
#| tbl-cap: "Meine orginale Output-Funktion + gt()"
Tbll_reg(
  lm1,  lm2,
  include.p = FALSE
) |>
  gt() |>
 Output("Hallo Welt", note="super Tabelle")
```


```{r}
#| echo: true
#| tbl-cap: "Nur mit gt() Funktionen"

Tbll_reg(
  lm1,  lm2,
  include.p = FALSE
) |>
  gt() |>
  tab_spanner(label = "base model",
              columns = starts_with("lm1")) |> 
  tab_spanner(label = "dig model",
              columns = starts_with("lm2")) |>
  cols_label(lm1_b = "B",
             lm1_conf ="95%-CI",
             lm2_b = "B",
             lm2_conf ="95%-CI",
             term=""
             ) |> 
  sub_missing(missing_text = "") 


```





You can add options to executable code like this 

```{r}
#| echo: false
2 * 2
```

The `echo: false` option disables the printing of code (only output is displayed).


```{r}
#| label: hist-ASCVD
#| fig-cap: "Histogram of ASCVD 10-year risk score"
#| echo: false
#| warning: false
#| column: margin 

barchart( x_m/10 ~ Item, tab, xlab = "", 
           main = "ASCVD 10-year risk score") |> 
  update(par.settings = bw_theme(cex.axis = 1.5, cex.ylab = 1.4, cex.main = 1.5))
```


## xtable()

Ist eine Package zum Erstellen von HTML und latex. Convert an R object to an xtable object, which can then be printed as a LaTeX or HTML table

```{r}
#| results: asis
#| echo: true


require(xtable)
data(tli)
## Demonstrate aov
fm1 <- aov(tlimth ~ sex + ethnicty + grade + disadvg, data = tli)
fm1.table <- xtable(fm1)

Output(fm1.table)


```

```{r}
#| echo: true

#fm1
#summary(fm1)

#   fmt_auto() geht nicht wegen $$

fm1.table |> 
gt(rownames_to_stub = TRUE) |> 
  fmt_number(
  columns = everything(),
  rows = everything(),
  decimals = 2)


```



